Config:
  hfst:
    Gen: ../../../src/generator-dict-gt-norm.hfst
    Morph: ../../../src/analyser-dict-gt-norm.hfst
  xerox:
    Gen: ../../../src/generator-dict-gt-norm.xfst
    Morph: ../../../src/analyser-dict-gt-norm.xfst
    App: lookup

Tests: # MLO, checked

  Noun - čuovânem:
    čuovânem+N+Sg+Nom: čuoˊṿânem
    čuovânem+N+Sg+Gen: čuoˊṿânem
    čuovânem+N+Sg+Acc: čuoˊṿânem
    čuovânem+N+Sg+Ill: čuovvânmân
    čuovânem+N+Sg+Loc: čuovvânmist
    čuovânem+N+Sg+Com: čuovvânmáin
    čuovânem+N+Sg+Abe: čuoˊṿânemttáá
    čuovânem+N+Ess: čuovvânmin
    čuovânem+N+Par: čuovvânmid
    čuovânem+N+Pl+Nom: čuovvânmeh
    čuovânem+N+Pl+Gen: čuovvânmij
    čuovânem+N+Pl+Acc: čuovvânmijd
    čuovânem+N+Pl+Ill: čuovvânmáid
    čuovânem+N+Pl+Loc: čuovvânmijn
    čuovânem+N+Pl+Com: čuovvânmijguin
    čuovânem+N+Pl+Abe: čuovvânmijttáá

  Noun - kepidem:
    kepidem+N+Sg+Nom: kepidem
    kepidem+N+Sg+Gen: kepidem
    kepidem+N+Sg+Acc: kepidem
    kepidem+N+Sg+Ill: keeppidmân
    kepidem+N+Sg+Loc: keeppidmist
    kepidem+N+Sg+Com: keeppidmáin
    kepidem+N+Sg+Abe: kepidemttáá
    kepidem+N+Ess: keeppidmin
    kepidem+N+Par: keeppidmid
    kepidem+N+Pl+Nom: keeppidmeh
    kepidem+N+Pl+Gen: keeppidmij
    kepidem+N+Pl+Acc: keeppidmijd
    kepidem+N+Pl+Ill: keepidmáid
    kepidem+N+Pl+Loc: keeppidmijn
    kepidem+N+Pl+Com: keeppidmijguin
    kepidem+N+Pl+Abe: keeppidmijttáá
 
   Noun - jámálgem:
    jámálgem+N+Sg+Nom: jámálgem
    jámálgem+N+Sg+Gen: jámálgem
    jámálgem+N+Sg+Acc: jámálgem
    jámálgem+N+Sg+Ill: jáámáálgmân
    jámálgem+N+Sg+Loc: jáámáálgmist
    jámálgem+N+Sg+Com: jáámáálgmáin
    jámálgem+N+Sg+Abe: jámálgemttáá
    jámálgem+N+Ess: jáámáálgmin
    jámálgem+N+Par: jáámáálgmid
    jámálgem+N+Pl+Nom: jáámáálgmeh
    jámálgem+N+Pl+Gen: jáámáálgmij
    jámálgem+N+Pl+Acc: jáámáálgmijd
    jámálgem+N+Pl+Ill: jáámáálgmáid
    jámálgem+N+Pl+Loc: jáámáálgmijn
    jámálgem+N+Pl+Com: jáámáálgmijguin
    jámálgem+N+Pl+Abe: jáámáálgmijttáá
	jámálg
    
  Noun - peividem:
    peividem+N+Sg+Nom: peividem
    peividem+N+Sg+Gen: peividem
    peividem+N+Sg+Acc: peividem
    peividem+N+Sg+Ill: peividmân
    peividem+N+Sg+Loc: peividmist
    peividem+N+Sg+Com: peividmáin
    peividem+N+Sg+Abe: peividemttáá
    peividem+N+Ess: peividmin
    peividem+N+Par: peividmid
    peividem+N+Pl+Nom: peividmeh
    peividem+N+Pl+Gen: peividmij
    peividem+N+Pl+Acc: peividmijd
    peividem+N+Pl+Ill: peividmáid
    peividem+N+Pl+Loc: peividmijn
    peividem+N+Pl+Com: peividmijguin
    peividem+N+Pl+Abe: peividmijttáá
    
  Noun - ovdedem:
    ovdedem+N+Sg+Nom: oˊvdedem
    ovdedem+N+Sg+Gen: oˊvdedem
    ovdedem+N+Sg+Acc: oˊvdedem
    ovdedem+N+Sg+Ill: oovdedmân
    ovdedem+N+Sg+Loc: oovdedmist
    ovdedem+N+Sg+Com: oovdedmáin
    ovdedem+N+Sg+Abe: oˊvdedemttáá
    ovdedem+N+Ess: oovdedmin
    ovdedem+N+Par: oovdedmid
    ovdedem+N+Pl+Nom: oovdedmeh
    ovdedem+N+Pl+Gen: oovdedmij
    ovdedem+N+Pl+Acc: oovdedmijd
    ovdedem+N+Pl+Ill: oovdedmáid
    ovdedem+N+Pl+Loc: oovdedmijn
    ovdedem+N+Pl+Com: oovdedmijguin
    ovdedem+N+Pl+Abe: oovdedmijttáá
    
  Noun - suonjârdem:
    suonjârdem+N+Sg+Nom: suoˊnjârdem
    suonjârdem+N+Sg+Gen: suoˊnjârdem
    suonjârdem+N+Sg+Acc: suoˊnjârdem
    suonjârdem+N+Sg+Ill: suonjârdmân
    suonjârdem+N+Sg+Loc: suonjârdmist
    suonjârdem+N+Sg+Com: suonjârdmáin
    suonjârdem+N+Sg+Abe: suonjârdemttáá
    suonjârdem+N+Ess: suonjârdmin
    suonjârdem+N+Par: suonjârdmid
    suonjârdem+N+Pl+Nom: suonjârdmeh
    suonjârdem+N+Pl+Gen: suonjârdmij
    suonjârdem+N+Pl+Acc: suonjârdmijd
    suonjârdem+N+Pl+Ill: suonjârdmáid
    suonjârdem+N+Pl+Loc: suonjârdmijn
    suonjârdem+N+Pl+Com: suonjârdmijguin
    suonjârdem+N+Pl+Abe: suonjârdmijttáá
    
   Noun - tálhudem:
    tálhudem+N+Sg+Nom: táˊlhudem
    tálhudem+N+Sg+Gen: táˊlhudem
    tálhudem+N+Sg+Acc: táˊlhudem
    tálhudem+N+Sg+Ill: táálhudmân
    tálhudem+N+Sg+Loc: táálhudmist
    tálhudem+N+Sg+Com: táálhudmáin
    tálhudem+N+Sg+Abe: táˊlhudemttáá
    tálhudem+N+Ess: táálhudmin
    tálhudem+N+Par: táálhudmid
    tálhudem+N+Pl+Nom: táálhudmeh
    tálhudem+N+Pl+Gen: táálhudmij
    tálhudem+N+Pl+Acc: táálhudmijd
    tálhudem+N+Pl+Ill: táálhudmáid
    tálhudem+N+Pl+Loc: táálhudmijn
    tálhudem+N+Pl+Com: táálhudmijguin
    tálhudem+N+Pl+Abe: táálhudmijttáá
   
  Noun - väridem:
    väridem+N+Sg+Nom: väṛidem
    väridem+N+Sg+Gen: väṛidem
    väridem+N+Sg+Acc: väṛidem
    väridem+N+Sg+Ill: väärridmân
    väridem+N+Sg+Loc: väärridmist
    väridem+N+Sg+Com: väärridmáin
    väridem+N+Sg+Abe: väṛidemttáá
    väridem+N+Ess: väärridmin
    väridem+N+Par: väärridmid
    väridem+N+Pl+Nom: väärridmeh
    väridem+N+Pl+Gen: väärridmij
    väridem+N+Pl+Acc: väärridmijd
    väridem+N+Pl+Ill: väärridmáid
    väridem+N+Pl+Loc: väärridmijn
    väridem+N+Pl+Com: väärridmijguin
    väridem+N+Pl+Abe: väärridmijttáá

  Noun - sporijedem:
    sporijdem+N+Sg+Nom: sporijdem
    sporijdem+N+Sg+Gen: sporijdem
    sporijdem+N+Sg+Acc: sporijdem
    sporijdem+N+Sg+Ill: spoorijdmân
    sporijdem+N+Sg+Loc: spoorijdmist
    sporijdem+N+Sg+Com: spoorijdmáin
    sporijdem+N+Sg+Abe: sporijdemttáá
    sporijdem+N+Ess: spoorijdmin
    sporijdem+N+Par: spoorijdmid
    sporijdem+N+Pl+Nom: spoorijdmeh
    sporijdem+N+Pl+Gen: spoorijdmij
    sporijdem+N+Pl+Acc: spoorijdmijd
    sporijdem+N+Pl+Ill: spoorijdmáid
    sporijdem+N+Pl+Loc: spoorijdmijn
    sporijdem+N+Pl+Com: spoorijdmijguin
    sporijdem+N+Pl+Abe: spoorijdmijttáá

  Noun - styeredem:
    styeredem+N+Sg+Nom: styeˊredem
    styeredem+N+Sg+Gen: styeˊredem
    styeredem+N+Sg+Acc: styeˊredem
    styeredem+N+Sg+Ill: styeˊreedmân
    styeredem+N+Sg+Loc: styeˊreedmist
    styeredem+N+Sg+Com: styeˊreedmáin
    styeredem+N+Sg+Abe: styeˊredemttáá
    styeredem+N+Ess: styeˊreedmin
    styeredem+N+Par: styeˊreedmid
    styeredem+N+Pl+Nom: styeˊreedmeh
    styeredem+N+Pl+Gen: styeˊreedmij
    styeredem+N+Pl+Acc: styeˊreedmijd
    styeredem+N+Pl+Ill: styeˊreedmáid
    styeredem+N+Pl+Loc: styeˊreedmijn
    styeredem+N+Pl+Com: styeˊreedmijguin
    styeredem+N+Pl+Abe: styeˊreedmijttáá
